臺灣臺中地方法院刑事判決
110年度交易字第1759號
公  訴  人  臺灣臺中地方檢察署檢察官
被      告  侯怡如


選任辯護人  陳盈壽律師
上列被告因過失傷害案件，經檢察官提起公訴（110年度偵字第3
7276號），本院判決如下：
    主    文
侯怡如犯過失傷害罪，處有期徒刑肆月，如易科罰金，以新臺幣
壹仟元折算壹日。
    犯罪事實
一、侯怡如於民國109年10月11日23時6分許，駕駛車牌號碼0000
    -00號自小客車，沿臺中市北屯區天津路3段由西往東方向行
    駛，行經臺中市北屯區天津路3段與梅川東路4段之交岔路口
    前時，本應注意汽車行駛至交岔路口，其行進、轉彎，應遵
    守燈光號誌行駛，及駕駛人應注意車前狀況，並隨時採取必
    要之安全措施，而依當時情狀並無不能注意之情事，竟疏未
    注意及此，於前方號誌為紅燈禁止通行之際，仍貿然闖越路
    口紅燈號誌往前直行，適黃小玲騎乘車牌號碼000-000號普
    通重型機車，沿梅川東路4段由南往北方向行駛至該處交岔
    路口時，亦疏未注意遵守燈光號誌及注意車前狀況，2車因
    而不慎發生碰撞，致黃小玲人車倒地，因而受有外傷性右側
    硬膜下出血及蜘蛛膜下腔出血、延遲性硬膜上出血、左股骨
    頸骨折、右側慢性硬膜下積水、身體及四肢多處挫擦傷等傷
    害。
二、案經黃小玲委由李秉哲律師、劉靜芬律師告訴臺灣臺中地方
    檢察署檢察官偵查起訴。
    理    由
一、本判決認定事實所引用之被告以外之人於審判外之言詞或書
    面證據等供述證據，檢察官、被告及辯護人均未爭執證據能
    力，復經本庭審酌認該等證據之作成無違法、不當或顯不可
    信之情況，依刑事訴訟法第159條之5規定，均有證據能力；
    又本案認定事實引用之卷內其餘非供述證據，並無證據證明
    係公務員違背法定程序取得，依同法第158條之4規定反面解
    釋，亦均有證據能力。
二、認定犯罪事實所憑證據及理由
    上揭犯罪事實，業據被告侯怡如於偵查中及本院審理時均坦
    承不諱（見他卷P55至57、本院卷P57、P209），復有告訴代
    理人李秉哲律師、劉靜芬律師於偵查中之指訴可按（見他卷
    P47、P55至57），並有臺中市車輛行車事故鑑定委員會109
    年12月24日中市車鑑字第109010160號函暨檢附意見書、中
    國醫藥大學附設醫院診斷證明書、全民健康保險重大傷病核
    定審查通知書(見他卷P7至9、P29、P31)、道路交通事故現
    場圖、道路交通事故調查報告表（一）、（二）、現場圖、
    臺中市政府警察局交通事故補充資料表、行車紀錄器翻拍照
    片(見發查卷P17、P19至21、P27至41、P51、P53至55)、臺
    中市交通事件裁決處111年3月18日中市交裁管字第11100054
    76號函暨檢附覆議意見書、中國醫藥大學附設醫院111年3月
    23日診斷證明書、中國醫藥大學附設醫院111年5月20日院醫
    事字第1110006357號函(見本院卷P71至74、P121、P141)附
    卷可佐，足認被告上開任意性自白與事實相符，堪予採信。
    綜上，本案事證明確，被告上開過失傷害犯行，洵堪認定，
    應依法論罪科刑。
三、論罪科刑
(一)核被告所為，係犯刑法第284條前段之過失傷害罪。又被告
    於肇事後，向接獲未報明肇事人姓名報案而前往醫院處理之
    員警，坦承為肇事人乙節，有臺中市政府警察局道路交通事
    故肇事人自首情形紀錄表附卷可參（見發查卷P47），是被
    告對於未發覺之罪自首並接受裁判，爰依刑法第62條前段規
    定，減輕其刑。
(二)爰以被告之責任為基礎，審酌：1.被告上開過失駕駛行為肇
    事，造成告訴人受有上開傷害，所為應予非難。2.被告坦承
    犯行，但因賠償金額認知差距而未能與告訴人和解之犯後態
    度。3.被告自陳之智識程度、家庭經濟狀況（見本院卷P210
    ）暨告訴人所受傷勢、過失責任比例等一切情狀，量處如主
    文所示之刑，並諭知易科罰金之折算標準。
據上論斷，應依刑事訴訟法第299條第1項前段，刑法第284條前
段、第62條前段、第41條第1項前段，刑法施行法第1條之1第1項
，判決如主文。
本案經檢察官張文傑提起公訴，檢察官林卓儀到庭執行職務。
中　　華　　民　　國　　111 　年　　6 　　月　　23　　日
                  刑事第二庭    法  官  王振佑
以上正本證明與原本無異。
如不服本判決應於收受判決後20日內向本院提出上訴書狀，並應
敘述具體理由；其未敘述上訴理由者，應於上訴期間屆滿後20日
內向本院補提理由書（均須按他造當事人之人數附繕本）「切勿
逕送上級法院」。
                                書記官  王淑燕
中　　華　　民　　國　　111 　年　　6 　　月　　23　　日
附錄論罪科刑法條:
刑法第284條
因過失傷害人者，處 1 年以下有期徒刑、拘役或 10 萬元以下
罰金；致重傷者，處 3 年以下有期徒刑、拘役或 30 萬元以下
罰金。